臺灣新北地方法院刑事裁定
111年度撤緩字第273號
聲  請  人  臺灣新北地方檢察署檢察官
受  刑  人  陳博鏞


上列聲請人因受刑人詐欺案件，聲請撤銷緩刑之宣告（111年度
執聲字第1718號），本院裁定如下：
    主  文
聲請駁回。                 
    理  由
一、聲請意旨略以：受刑人陳博鏞因犯詐欺案件，經臺灣臺北地
    方法院（下稱臺北地院）以108年度訴字第710、819號、109
    年度訴字101號判決（聲請意旨略載為「108年度訴字第710
    號」，應予補充）判處應執行有期徒刑1年8月，緩刑3年，
    於民國110年3月19日確定在案。竟於緩刑期前故意犯詐欺罪
    ，經臺灣高等法院於111年4月28日以111年度上訴字第446號
    判決判處不得易科罰金之有期徒刑6月，於111年6月6日確定
    。是受刑人所為，已合於刑法第75條之1第1項第1款（聲請
    意旨誤載為「刑法第75條第1項第1款」，業經本院電話聯繫
    確認後更正之）所定得撤銷緩刑宣告之原因，爰依刑事訴訟
    法第476條之規定聲請撤銷等語。
二、按撤銷緩刑之聲請，於判決確定後6月以內為之；又緩刑之
    宣告應撤銷者，由受刑人所在地或其最後住所地之地方法院
    檢察官聲請該法院裁定之，刑法第75條之1第2項、第75條第
    2項及刑事訴訟法第476條分別定有明文。查受刑人之戶籍地
    為新北市○○區○○街00巷0號5樓，且未因案在監在押中，此有
    受刑人之個人戶籍資料（完整姓名）查詢結果、臺灣高等法
    院在監在押全國紀錄表各1份在卷可查。又本件聲請於111年
    8月19日向本院提出，係在後案判決確定後之6月以內為之，
    是本件聲請程序於法並無不合，先予敘明。
三、次按刑法第75條之1第1項第1款規定：「受緩刑之宣告而有
    下列情形之一，足認原宣告之緩刑難收其預期效果，而有執
    行刑罰之必要者，得撤銷其宣告：一、緩刑前因故意犯他罪
    ，而在緩刑期內受6月以下有期徒刑、拘役或罰金之宣告確
    定者。」是檢察官依刑法第75條之1第1項規定聲請撤銷緩刑
    ，除須符合該條各款之要件外，本條並採裁量撤銷主義，賦
    予法院撤銷與否之權限，特於第1項規定實質要件為「足認
    原宣告之緩刑難收其預期效果，而有執行刑罰之必要」，供
    作審認之標準。亦即於上揭「得」撤銷緩刑之情形，法官應
    依職權本於合目的性之裁量，妥適審酌受刑人所犯前後數罪
    間，關於法益侵害之性質、再犯之原因、違反法規範之情節
    是否重大、受刑人主觀犯意所顯現之惡性及其反社會性等情
    ，是否已使前案原為促使惡性輕微之被告或偶發犯、初犯改
    過自新而宣告之緩刑，已難收其預期之效果，而確有執行刑
    罰之必要，並就具體個案情形，衡酌原宣告之緩刑是否難收
    其預期之效果，而確有執行刑罰之必要，資以決定該緩刑宣
    告是否應予撤銷，此與刑法第75條第1項所定2款要件有一具
    備，即毋庸再行審酌其他情狀，應逕予撤銷緩刑之情形不同
    。
四、經查，受刑人前於108年6月間加入詐欺集團後，於同年月12
    日起至同年7月10日遭警查獲時止之期間，因加重詐欺等犯
    行，經臺北地院於110年2月9日以108年度訴字第710、819號
    、109年度訴字101號判決判處應執行有期徒刑1年8月，緩刑
    3年，於110年3月19日確定在案（下稱前案）。然其於緩刑
    前，即於108年6月14日，因加重詐欺犯行，經臺灣高等法院
    於111年4月28日以111年度上訴字第446號判決判處不得易科
    罰金之有期徒刑6月，於111年6月6日確定（下稱後案）等情
    ，有臺灣高等法院被告前案紀錄表、上開2案之判決書各1 
    份在卷可憑。核其情節與前開刑法第75條之1第1項第1款：
    「緩刑前因故意犯他罪，而在緩刑期內受6月以下有期徒刑
    、拘役或罰金之宣告確定者」之要件相符。惟本院審酌：
㈠、觀諸前開前案、後案之判決書及臺灣高等法院被告前案紀錄
    表所示，受刑人確於前案緩刑前，有故意犯後案之罪之事實
    ，而後案業在前案緩刑期間內受6月以下有期徒刑之刑之宣
    告確定。然檢察官僅執前情，作為聲請撤銷前案緩刑之唯一
    理由，並未提出除上開判決業已審酌事實外之其他積極證據
    ，或具體說明受刑人有何情狀足認符合「原宣告之緩刑難收
    其預期效果，而有執行刑罰之必要」等實質要件。若單以受
    刑人於緩刑前另犯他罪，即撤銷緩刑，刑法第75條第1項第2
    款及第75條之1第1項第1款便無區分之必要，則刑法第75條
    之1第1項之立法本旨將意義盡失，亦與緩刑之目的乃係避免
    短期自由刑之弊，並給予受刑人自新機會未盡相符。
㈡、再則，於前案中，法院考量受刑人於該案之前未曾故意犯罪
    受有期徒刑以上刑之宣告，其因一時失慮而為該案犯行，犯
    後始終坦承犯行、深表悔悟，並積極籌款賠付前案判決附表
    一所示之告訴人，且斟酌其犯罪情節尚非重大，經此偵查、
    審理程序之教訓，日後當知所警惕，認對其所宣告之刑，以
    暫不執行為適當，乃依刑法第74條第1項第1款之規定，宣告
    緩刑3年。至受刑人於緩刑前因故意犯後案，並在緩刑期內
    受6月有期徒刑以下之刑之宣告確定，雖然其前後二案均係
    財產犯罪，且犯罪情節雷同，惟受刑人所犯後案，乃其前述
    緩刑之前案經臺北地院判決之前所為，非於前案判決後復明
    知故犯；況受刑人於犯後案時，亦無從預見其後所犯之前案
    犯行得以獲判緩刑，是自難僅以受刑人先犯後案，逕認前案
    所附之緩刑宣告對受刑人確實有難收預期效果之情事。又臺
    灣高等法院於審理後案時，認受刑人一時失慮而加入該案詐
    欺集團，並非自始與他人籌組詐騙集團共謀行騙，與籌組之
    人或集團核心、上游成員之惡性明顯有別，且僅負責收取被
    害人遭詐騙之提款卡及提領詐欺款項，參與分工層級頗低，
    又經警及時查獲，犯罪所生之損害有限，復已與告訴人達成
    和解，賠償告訴人所受損害，亦對其所為犯行坦承不諱，犯
    後態度尚可，而依刑法第59條之規定酌減其刑，並審酌其犯
    罪之動機、目的、手段、素行、詐得財物之價值及參與本案
    之情節等一切情狀，而量處有期徒刑6月一節，足見受刑人
    後案之犯罪情節尚非重大，尚不足以此認其前案緩刑之宣告
    難收預期效果而有執行刑罰之必要。　　
五、綜上所述，尚無其他證據可認受刑人除符合刑法第75條之1
    第1項第1款所定之情形外，有何足以認定原宣告之緩刑難收
    其預期效果，而有執行刑罰之必要之情形，尚難以此逕認受
    刑人經前案罪刑暨緩刑之宣告後，全無悔意，或非經入監執
    行無以收懲儆或矯正之效。是聲請人聲請撤銷緩刑之宣告，
    尚難認有理由，應予駁回。
六、依刑事訴訟法第220條，爰裁定如主文。
中　　華　　民　　國　　111 　年　　8 　　月　　29　　日
                  刑事第十五庭  法　官　梁世樺
以上正本證明與原本無異。
如不服本裁定，應於送達後5日內向本院提出抗告狀。
                                書記官　曾翊凱
中　　華　　民　　國　　111 　年　　8 　　月　　30　　日